最　高　行　政　法　院　裁　定
　　　　　　　　　　　　　94年度裁字第01928號
上　訴　人　甲○○
被 上訴 人　臺北縣政府
代　表　人　乙○○
上列當事人間因就業服務法事件，上訴人對於中華民國93年4月
30日臺北高等行政法院93年度簡字第198號判決，提起上訴，本
院裁定如下：
　　主  文
上訴駁回。
上訴審訴訟費用由上訴人負擔。
　　理  由
一、按對於適用簡易程序之裁判提起上訴或抗告，須經本院許可
    ，且該許可以訴訟事件所涉及之法律見解具有原則性者為限
    ，行政訴訟法第235條定有明文。所謂法律見解具有原則性
    者，係指該事件涉及之法律問題意義重大，而有加以闡釋必
    要之情形而言，非以其對於該訴訟當事人之勝敗有無決定性
    之影響為斷。例如就行政命令是否牴觸法律所為之判斷，又
    如就同類事件所表示之法律見解與其他高等行政法院所表示
    之見解互相牴觸，有由本院統一法律上意見之必要等情形屬
    之。
二、上訴人依法聘僱之泰國籍外國人BUTKHOT PHAENG，原經核准
    於台北縣板橋市○○○路○段5巷7之1號上訴人住處從事家庭
    監護工之工作，惟被上訴人所屬警察局樹林分局卻於民國（
    下同）92年7月9日於台北縣板橋市○○路○段3巷68之1號（
    濟聖宮地藏王廟）當場查獲上揭外國人為他人從事清潔工作
    ，該分局遂於92年7月23日以樹警外字第0920016110號函移
    由被上訴人核處，經被上訴人審查屬實，乃依就業服務法第
    57條第2款及第63條第1項規定，以92年8月25日北府勞動字
    第0920515804號處分書處上訴人罰鍰新台幣（下同）15萬元
    整。上訴人不服，提起訴願，遭決定駁回，提起行政訴訟，
    案經原審法院以上訴人之訴為無理由，而予駁回。上訴人仍
    不服，遂提起上訴。
三、本件上訴意旨略以：上訴人因妻重殘，有申請外勞之資格，
    卻沒錢支付外勞之費用，訴外人姚宗勳沒有申請外勞之資格
    ，卻要求亞太仲介公司把人交出來，事後又不負責任。亞太
    仲介公司經理王禎祥長期從事仲介工作，明知上訴人所申請
    之外勞，不能交給姚宗勳使用，竟知法犯法，理當共同負擔
    罪責。請求廢棄原判決等語。
四、本院查：本件上訴人因就業服務法事件，遭被上訴人處以罰
    鍰15萬元，循序提起行政爭訟，案經原判決以「本件係姚宗
    勳於泰國認識該外勞後，因姚宗勳從事宗教及按摩服務業，
    而借由原告可雇用外勞照顧殘障妻子之名義再透過仲介公司
    代為申請原姚宗勳所認識之本件外勞，而再於該外勞至台後
    ，由該外勞至姚宗勳處，為其作日常清潔、打掃及為姚宗勳
    客戶按摩工作，從而原告以本人名義聘僱外國人為他人工作
    之違規情事洵堪認定，原告主張仲介公司並未將外勞交與其
    使用，對其予以處罰為不合情理云云，即無足採」等語為由
    ，將訴願決定及原處分予以維持，駁回上訴人之訴。經核原
    判決見解並無違反判例或解釋，亦未與本院或其他高等行政
    法院所表示之見解互相牴觸，而有由本院統一法律上意見之
    必要。上訴意旨純係其個人主觀對本件相關人事之不滿，未
    指明本事件涉及之法律問題有何意義重大，而有加以闡釋必
    要之情形，自難謂其訴訟事件所涉及之法律見解具有原則性
    。依首揭規定，本件上訴不應許可，應予駁回。
五、依行政訴訟法第249條第1項前段、第104條、民事訴訟法第
    95條、第78條，裁定如主文。
中    華    民    國    94    年    9    月    15     日
                  第四庭審判長法  官　趙　永　康
                              法  官  鄭　淑　貞
                              法  官　黃　淑　玲
                              法  官　侯　東　昇
                              法  官　林　文　舟
以  上  正  本  證  明  與  原  本  無  異
中    華    民    國    94    年    9    月    16     日
　　　　　　　　　　　　　　　書記官　彭　秀　玲
